臺灣苗栗地方法院刑事判決　　　　　　　 96年度易字第493號
公　訴　人　臺灣苗栗地方法院檢察署檢察官
被　　　告　甲○○
　　　　　　　　　　（現另案於臺灣臺中監獄苗栗分監執行）
　　　　　　丙○○
　　　　　　　　　　（現另案於臺灣臺中監獄苗栗分監執行）
上列被告因竊盜等案件，經檢察官提起公訴（96年度偵字第1348
號、96年度偵字第1621號、96年度偵字第2128號），被告於本院
審理時就被訴事實為有罪之陳述，經本院裁定進行簡式審判程序
，判決如下：
    主    文
甲○○收受贓物，累犯，處有期徒刑陸月，如易科罰金，以新臺
幣壹仟元折算壹日；減為有期徒刑月，如易科罰金，以新臺幣
壹仟元折算壹日。
丙○○竊盜，累犯，處有期徒刑肆月，如易科罰金，以新臺幣壹
仟元折算壹日；減為有期徒刑貳月，如易科罰金，以新臺幣壹仟
元折算壹日。又竊盜，累犯，處有期徒刑肆月，如易科罰金，以
新臺幣壹仟元折算壹日；減為有期徒刑貳月，如易科罰金，以新
臺幣壹仟元折算壹日。應執行有期徒刑月又拾伍日，如易科罰
金，以新臺幣壹仟元折算壹日。
    事    實
一、甲○○前曾因施用毒品案件，經本院以93年度易字第521 號
    判決判處有期徒刑9 月確定，甫於民國95年8 月12日縮刑期
    滿執行完畢。丙○○前因竊盜及違反毒品危害防制條例案件
    ，分別經本院以91年度易字第656 號、92年度易字第263 號
    判決判處有期徒刑2 年、7 月，合併定應執行有期徒刑2 年
    6 月確定，於94年11月4 日因縮短刑期假釋出監，甫於95年
    1 月3 日假釋付保護期滿，未經撤銷而執行完畢。
二、甲○○明知車牌號碼M2-5520 號自用小客車係來路不明之贓
    物（該車為鄭石旨所有，平日由其妻乙○○管領使用，於96
    年2 月26日下午3 時許至96年2 月27日上午9 時30分許間之
    某時，在臺中縣大甲鎮○○路618 號前遭竊），竟因其所有
    車牌號碼X6-5192 號自用小客車發生車禍進廠維修，而於96
    年2 月27、28日晚間，在苗栗縣頭份鎮斗煥坪友人之租屋處
    ，自姓名年籍不詳綽號「小陳」之成年男子處收受前揭車輛
    ，並懸掛上開其所有送修車輛之X6-5192 號兩面車牌後，作
    為代步工具。丙○○因知悉甲○○將上開車輛停放在苗栗縣
    頭份鎮○○路燦坤大賣場前，且該車因電門鎖已遭毀損而無
    法上鎖，只需使用甲○○插在加裝電源啟動鎖上之鑰匙即可
    發動車輛，乃意圖為自己不法之所有，先於96年3 月4 日上
    午8 時許，未經甲○○同意，在上開地點，擅自將懸掛X6-5
    192 號車牌之M2-5520 號自用小客車開走，後經甲○○發現
    後，將車輛追回。又於同年月6 日上午8 時許，在同一地點
    ，以相同方式竊取車輛後作為代步工具之用。嗣於96年3 月
    7 日晚上11時5 分許，丙○○駕駛前開車輛行經苗栗縣頭份
    鎮○○里○○路與館前街口處，為警盤檢查獲，始悉上情。
三、案經苗栗縣警察局頭份分局報請及臺灣苗栗地方法院檢察署
    檢察官自動檢舉偵查起訴。
    理    由
一、按簡式審判程序之證據調查，不受刑事訴訟法第159 條第1
    項、第161 條之2 、第161 條之3 、第163 條之1 及第164
    條至第170 條規定之限制，刑事訴訟法第273 條之1 第1項
    、第279 條第2 項前段、第273 條之2 分別定有明文。查本
    案被害人乙○○於警詢時所為陳述，雖係被告以外之人於審
    判外之陳述，惟因本案採行簡式審判程序，復無其他不得做
    為證據之法定事由，揆諸首揭說明，應認具有證據能力，合
    先敘明。
二、訊據被告甲○○、丙○○就上揭犯罪事實，已於本院審理時
    坦承不諱，核與證人即被害人乙○○於警詢時指訴之情節相
    符，並有贓物認領保管單、苗栗縣警察局車輛尋獲通報單、
    車輛竊盜、車牌失竊資料個別查詢報表- 查詢車輛認可資料
    各1 紙及查獲照片8 張在卷可稽，附有插在原電源啟動鎖上
    斷裂之鑰匙、啟動電源啟動鎖之鑰匙各1 支扣案可資佐證，
　　足認被告二人上開自白與事實相符，堪以採信。從而，本案
    事證明確，被告甲○○收受贓物、被告丙○○竊盜之犯行已
    堪認定，均應依法論科。
三、核被告甲○○所為，係犯刑法第349 條第1 項之收受贓物罪
    ；被告丙○○所為，則均係犯刑法第320 條第1 項之竊盜罪
    。被告丙○○先後2 次竊盜犯行，犯意各別，無時間密接性
    ，應予分論併罰。又被告甲○○、丙○○二人前有如事實欄
    所載之犯罪科刑及執行紀錄，有臺灣苗栗地方法院檢察署刑
    案資料查註紀錄表、臺灣高等法院被告全國前案紀錄表各2
    份在卷可按，其等於有期徒刑執行完畢後，5 年以內故意再
    犯本案有期徒刑以上之罪，均為累犯，應刑法第47條第1 項
    之規定加重其刑。爰審酌被告二人貪圖私利，被告甲○○收
    受贓物，助長竊盜歪風，更使被害人追索不易，而被告丙○○先後2 次竊取他人管領之財物，行為亦殊無足取，惟念及
    其等犯後已將被害人乙○○失竊之財物返還，被告丙○○始
    終坦承犯行，被告甲○○則於本院審理時坦承全部犯行之態
    度，兼衡其等素行狀況、犯罪之動機、目的、手段等一切情
    狀，分別量處如主文所示之刑，並均諭知易科罰金之折算標
    準。公訴檢察官雖具體求刑被告甲○○有期徒刑9 月，被告
    丙○○先後2 次竊盜犯行各求刑有期徒刑6 月，本院審酌前
    開情狀，認對被告甲○○、丙○○處以如主文所示之刑罰，
    已足收懲儆之效，檢察官具體求刑之刑度稍嫌過重，故未量
    處如其請求，併此敘明。又被告二人行為後，中華民國96年
    罪犯減刑條例於96年7 月4 日公布，於同年月16日施行，本
    案被告二人上開犯罪時間均係在96年4 月24日以前，合依中
    華民國96年罪犯減刑條例第2 條第1 項第3 款之規定，且並
    無該條例第3 條規定不得減刑之情形，自應依該條例第2 條
    第1 項第3 款之規定減其刑期2 分之1 ，併諭知易科罰金之
    折算標準暨定其應執行之刑。
四、至於扣案之鑰匙2 支，雖分別係被告甲○○、丙○○所有，
    惟非供其等犯本案收受贓物、竊盜罪所用之物，亦非屬違禁
    物，爰均不為沒收之諭知，併此敘明。
據上論斷，應依刑事訴訟法第273 條之1 第1 項、第284 條之1
、第299 條第1 項前段，刑法第320 條第1 項、第349 條第1 項
、第47條第1 項、第41條第1 項前段、第51條第5 款，中華民國
96年罪犯減刑條例第2 條第1 項第3 款、第7 條、第9 條、第10
條，刑法施行法第1條之1，判決如主文。
本案經檢察官陳佞如到庭執行職務。
中　　華　　民　　國　　96　　年　　8 　　月　　15　　日
                  刑事第一庭    法　官　林佩儒
上正本證明與原本無異。
如不服本判決，應於送達後10日內向本院提出上訴狀（須附繕本
），上訴於臺灣高等法院臺中分院。
                                書記官  葉俊宏
中　　華　　民　　國　　96　　年　　8 　　月　　15　　日
【附錄本案論罪科刑法條】
中華民國刑法第349條
（普通贓物罪）
收受贓物者，處 3 年以下有期徒刑、拘役或 5 百元以下罰金。
搬運、寄藏、故買贓物或為牙保者，處5年以下有期徒刑、拘役
或科或併科 1 千元以下罰金。
因贓物變得之財物，以贓物論。
中華民國刑法第320條
（普通竊盜罪、竊佔罪）
意圖為自己或第三人不法之所有，而竊取他人之動產者，為竊盜
罪，處 5 年以下有期徒刑、拘役或 5 百元以下罰金。
意圖為自己或第三人不法之利益，而竊佔他人之不動產者，依前
項之規定處斷。
前二項之未遂犯罰之。
